【裁判字號】    89,訴,207
【裁判日期】    890317
【裁判案由】    偽造文書等
【裁判全文】
臺灣桃園地方法院刑事判決           八十九年度訴字第二七號
        公  訴  人  台灣桃園地方法院檢察署檢察官
        被      告  乙○○
        指定辯護人
        本院公設辯護人  丁○○
右列被告因偽造有價證券等案件，經檢察官提起公訴（八十九年度偵緝字第二號）本
院判決如左：
        主  文
乙○○意圖供行使之用，而偽造有價證券，處有期徒刑壹年捌月。
附表壹所示偽造之本票、附表貳所示偽造之署押及偽造之印文及附表所示偽造之印
章均沒收。
        事  實
一、乙○○（曾因侵占案件，經本院於民國八十七年九月十六日判處有期徒刑四月，
    緩刑四年，現緩刑中）因向地下錢莊借款，遭地下錢莊逼債，竟意圖為自已不法
    之所有及意圖不法之利益，於民國八十七年五月七日至桃園縣中壢市○○路一０
    五號大同股份有限公司桃園分公司（下稱大同公司桃園分公司），向店長戊○○
    佯稱欲以分期付款附條件買賣方式購買無線電大哥大電話ＭＯＮＫ  六一三八Ｂ
  Ｈ型二部，戊○○交付乙○○空白本票及空白訂購大同產品繳款保證書（下稱保
    證書）（起訴書誤載為契約書），乙○○在桃園縣中壢市○○路○段一之六號住
    處，在附表一所示本票上偽造發票人甲○○、丙○○、己○○之署押，並以當日
    在內壢某刻印店，由不知情之人所偽刻之甲○○、丙○○、己○○三人印章偽蓋
    （起訴書誤載為蓋）於發票人處以偽造印文，在附表二所示訂購大同產品繳款
    保證書稱上申購人、對保欄、收貨人等處偽造甲○○之署押或偽造甲○○之印文
    （計偽造甲○○署押二枚、偽造甲○○印文六枚），連帶保證人、對保欄分別偽
    造丙○○、己○○之署押及偽造丙○○、己○○之印文（計偽造丙○○署押二枚
    、偽造丙○○印文二枚、偽造己○○署押二枚、偽造己○○印文二枚），乙○○
    偽造完成後將上開本票及保證書在大同公司桃園分公司交付戊○○，足以生損害
    於大同公司桃園分公司、甲○○、丙○○、己○○，該大哥大二部全部價款合計
    為新台幣（下同）五萬三千七百六十元，分十二期付款，每期付款四千四百八十
    元，每月二十五日繳款，乙○○並支付第一期款四千四百八十元，致戊○○陷於
    錯誤，交付該大哥大二部，乙○○亦為動產擔保交易之債務人，於取得該大哥大
    二部後隨即在桃園縣某地出售予不詳姓名之人，致生損害於大同公司桃園分公司
    ，後再付款一期後尚欠四萬四千八百元即逃逸無蹤，嗣大同公司桃園分公司持上
    開本票聲請對甲○○及己○○裁定准許強制執行時，經甲○○及己○○分別提起
    抗告，大同公司桃園分公司，始知受騙。
二、案經戊○○告發由台灣桃園地方法院檢察署檢察官偵查起訴。
        理  由
一、右揭事實，訊據被告乙○○坦承不諱，核與告發人戊○○告發情節相符，並有本
    票、保證書、甲○○之抗告狀繕本、起訴狀，己○○之抗告狀繕本、訴訟狀等影
    本在卷可稽，事證明確，被告犯行至堪認定，應依法論科。
二、核被告所為，係犯刑法第二百零一條第一項之偽造有價證券罪、第二百十六條、
    第二百十條之行使偽造私文書罪、動產擔保交易法第三十八條之罪；被告偽造印
    章後加以蓋用偽造印文，衹論以偽造印文；其偽造署押、偽造印文為偽造私文書
    之部分行為，其偽造私文書後持以行使，其偽造之低度行為為行使之高度行為所
    吸收，均不另論罪；其偽造署押，偽造印文為偽造有價證券之部分行為，吸收於
    偽造有價證券行為內，其偽造有價證券復持以行使，以使人交付財物，其詐欺取
    財仍屬行使偽造有價證券之行為，不另成立詐欺取財，其行使偽造有價證券之行
    為吸收於高度之偽造行為之中，祗論以偽造有價證券罪，其所犯上開三罪，有方
    法結果牽連犯之關係，應從一重依偽造有價證券罪處斷，被告利用不知情之人偽
    造印章，為間接正犯，負與直接正犯之同一責任。起訴書就被告違反動產擔保交
    易法部分之行為漏未記載，惟此部分與起訴部分有牽連犯裁判上一罪之關係，為
    起訴效力所及，本院得併予審理。本件告發人戊○○陳稱僅被告一人行騙明確，
    起訴書認被告與不詳女子間就詐欺取財犯行為共同正犯，尚有未洽，又被告詐欺
    取財之犯行吸收於行使偽造有價證券內，其行使偽造有價證券之低度行為復吸收
    於偽造行為內，已如前述，公訴人認被告成立詐欺取財罪，再被告不另成立偽造
    印章罪，已如前述，惟公訴人認被告另成立偽造印章罪，均有未洽，惟此部分與
    前開論罪部分有吸收犯實質上一罪，牽連犯裁判上一罪之關係，不另為無罪之諭
    知。
    被告係遭地下錢莊逼債而罹此罪，犯罪所得僅五萬三千七百六十元，數額非鉅，
    且犯罪後已與債權人大同公司桃園分公司達成和解，債權人代理人戊○○當庭陳
    明不願追究，情輕法重，其犯罪之情狀顯可憫恕，依刑法第五十九條之規定減輕
    其刑。爰審酌被告之品行，犯罪之動機、目的、手段、所生之危害及犯罪後坦承
    犯行頗知悔悟等一切情狀，量處如主文所示之刑，以示懲儆。
三、附表一所示之本票，為偽造之有價證券，不問屬於被告與否，應依刑法第二百零
    五條之規定宣告沒收，至附表二所示偽造之署押及偽造之印文，及附表三所示偽
    造之印章，不問屬於被告與否，應依刑法第二百十九條之規定宣告沒收。
據上論斷，應依刑事訴訟法第二百九十九條第一項前段，動產擔保交易法第三十八條
，刑法第二百零一條第一項、第二百十六條、第二百十條、第五十五條、第五十九條
、第二百零五條、第二百十九條，罰金罰鍰提高標準條例第一條前段判決如主文。
本案經檢察官陳雅譽到庭執行職務。
中      華      民      國       八十九     年      三    月    十七    日
                                臺灣桃園地方法院刑事第四庭
                                      法  官  鄭  景  文
右正本證明與原本無異。
如不服本判決，應於判決送達後十日內，向本院提出上訴狀。
                                      書記官  古  玉  琴
中      華      民      國       八十九     年     三     月    三十    日
附論罪科刑依據之法條：
刑法第二百零一條
意圖供行使之用，而偽造、變造公債票，公司股票或其他有價證券者，處三年以上十
年以下有期徒刑，得併三千元以下罰金。
行使偽造、變造之公債票、公司股票或其他有價證券或意圖供行使之用收集或交付於
人者，處一年以上七年以下有期徒刑，得併科三千元以下罰金。
刑法第二百十條
偽造、變造私文書，足以生損害於公眾或他人者，處五年以下有期徒刑。
刑法第二百十六條
行使第二百十條至第二百十五條之文書者，依偽造、變造文書或登載不實事項或使登
載不實事項之規定處斷。
動產擔保交易法第三十八條
動產擔保交易之債務人，意圖不法之利益，將標的物遷移、出賣、出質、移轉、抵押
為其他處分，致生損害債權人者，處三年以下有期徒刑、拘役或科或併科六千元以下
之罰金。
附表一：偽造之本票
        發票人甲○○（偽造署押一枚，偽造印文一枚）、丙○○（偽造署押一枚、
        偽造印文一枚、）己○○（偽造署押一枚、偽造印文一枚），受款人大同股
        份有限公司桃園分公司，金額新台幣五萬三千七百六十元、付款地中壢市○○路一０五號、發票日八十七年五月七日之本票一紙。
附表二：訂購大同產品繳款保證書上偽造之署押及偽造之印文。
        申購人、對保欄、收貨人甲○○（偽造署押二枚、偽造印文六枚）
        連帶保證人、對保欄丙○○（偽造署押二枚、偽造印文二枚）           ?
        連帶保證人、對保欄己○○（偽造署押二枚、偽造印文二枚）日期八十七年
        五月七日。
附表三：偽造之印章「甲○○」、「丙○○」、「己○○」三枚。


司法院資訊處製作；財團法人民間司法改革基金會備份。
